# 专项审计

提问人：zhs7403 时间：2017-12-24 20:44:24
陈老师，我发现目前的审计准则都是对于财务报表审计而言的，那么对于经济责任审计、工程决算审计、破产审计等专项审计，在做此类业务时应遵循的审计准则应如何表述？或者说我们在执业过程中和出具报告中按照什么审计准则来规范自己的执业？

回答人：chenyiwei
如果审计报告仍遵循 1501 号准则确立的简式审计报告基本框架的，则可以认为仍遵循了中国注册会计师审计准则，但审计报告更多地执行 1601 号审计准则。 如果采用特殊的报告格式，如直接在审计报告中列出审计结果具体内容的，则此时的审计报告不符合审计准则规定，这样的审计不能表述为“按照中国注册会计师审计准则”执行的审计工作，最多只是“参照中国注册会计师审计准则中的相关规定”执行审计工作。